# 装置设备销售收入确认时点

提问人：陈 小霖 32 时间：2021-01-19 08:05:02
求助一下陈版主和各位老师，被审计单位提供超洁净设备和安装，作为客户生产线中的一部分。约定合同签订预付30%，到货验收付30%，安装调试验收完成后再付30%。由于客户验收往往需要待整条生产线达到试生产状态后才能进行验收，往往需要半年到一年之久。鉴于历史安装后验收不合格的情况较少，是否可以在安装完成时确认收入，而不用等调试验收后再确认产品销售收入。

回答人：chenyiwei
对此问题还是需要谨慎考虑，仅仅依据“历史安装后验收不合格的情况较少”而将收入提前到安装完成时，依据可能并不充分。还需要考虑以下问题：
1 、安装完成有无明确的标志，特别是客户确认已完成安装，并接受该设备的外部证据；
2 、安装完成后，本企业还有无其他履约义务性质的合同义务，例如后续配合总体调试；
3 、由于合同的付款条款，在本企业安装调试完成时客户并无付款义务，如果由此确认的合同资产长期挂账，是否恰当（这与以往的发出商品挂账有何本质区别）。